臺灣士林地方法院刑事判決　　　　　　　 93年度易字第984號
公　訴　人　臺灣士林地方法院檢察署檢察官
被　　　告　甲○○
上列被告因恐嚇取財等案件，經檢察官提起公訴（93年度偵字第
161 號），經本院訊問被告後，本院合議庭裁定認本件宜由受命
法官獨任進行簡式審判程序並判決如下：
    主  文
甲○○共同連續意圖為自己不法之所有，以恐嚇使人將本人之物
交付，處有期徒刑拾月。扣案如附表編號一至四所示之物沒收。
    事  實
一、甲○○因失業在家，家計負擔沉重，適於住家附近土地公廟
    聊天時認識真實姓名年籍不詳綽號「小陳」之成年男子，「
    小陳」乃提議以竊取賽鴿脅迫飼主贖回之擄鴿勒贖不法方式
    獲取錢財，並約定甲○○每日協同「小陳」前往山上竊取飛
    行中之賽鴿，再由「小陳」出面恐嚇飼主以金錢贖回，「小
    陳」在依據每日網得鴿數，每隻分配新臺幣（下同）5 百元
    贓款予甲○○。甲○○應允後，兩人隨即共同意圖為自己不
    法所有之竊盜、恐嚇取財之概括犯意聯絡，於民國92年7 月
    起至92年8 月11日，明知賽鴿飼主均會在正式比賽前1 個月
    ，於所飼養之賽鴿腳環貼上飼主聯絡電話（鴿環係由飼主向
    所屬賽鴿協會購買後套在幼鴿鴿腳，其上記載年度及六位數
    字代碼，並於所屬賽鴿協會留存代碼及鴿主姓名對照名冊，
    參加正式比賽時不得於鴿環上黏貼鴿主聯絡電話），並進行
    密集之放飛訓練，仍在臺北市南港山區「富德公墓」墓園，
    以捕魚用網結上彩帶作為趕賽鴿之用，並以竹竿架設細目尼
    龍網，連續1 個多月每日捕捉包含如附表一所示之姓名飼主
    及其他多位不知名飼主之賽鴿多隻而竊取得手後，由「小陳
    」依鴿環上黏貼之飼主電話號碼，以電話連續多次以飼主如
    欲贖回遭竊之賽鴿，必須將指定金額匯入其所指定之如附表
    1 所示帳戶，才將賽鴿予以釋放，否則將對賽鴿不利等加害
    飼主財產權益之恐嚇言語恫嚇包含如附表1 編號1 至5 所示
    飼主及其他不知名飼主（附表1 編號6 至12甲○○等人尚不
    及著手恐嚇，即為警查獲），致各該賽鴿飼主唯恐賽鴿無法
    安全飛回以準時參與比賽，因而心生畏懼，而按「小陳」所
    指定之金額如數匯入「小陳」指定帳戶，得手後「小陳」再
    以每隻5 百元計算分贓予甲○○，甲○○前後因此分取贓款
    達4 萬餘元，嗣經部分飼主報案，並經據報員警多日於甲○
    ○等人網補賽鴿之前開「富德公墓」附近監視、埋伏，而於
    92 年8月11日9 時40分許，甲○○等人又在該墓園內網鴿時
    當場查獲，並扣得賽鴿32隻及如附表所示之物，因而查悉上
    情。
二、案經臺北市政府警察局文山第一分局報請臺灣士林地方法院
    檢察署檢察官偵查起訴。
    理  由
一、上開犯罪事實業據被告甲○○於本院準備程序及審理時坦承
    不諱（本院卷第31頁訊問筆錄、第39頁審判筆錄參照），核
    與附表所示之被害人於警訊中指述之情節相符（偵查卷第16
    1 號第68至113 頁訊問筆錄參照），並有如附表編號1 至5
    之被害人之匯款單各1 紙（偵查卷第76、81、86、97、114
    頁參照）、被告甲○○等人用以接收恐嚇款之李良誠、陳銘
    欽人頭帳戶交易明細（偵查卷第246 至251 頁、第286 至29
    1 頁參照）、被告甲○○與「小陳」作案前後相互聯絡之行
    動電話號碼門號0000000000號、0000000000號通聯紀錄各1
    份（偵查卷第10至29頁參照）、被告甲○○作案時為警監視
    拍攝之相片（偵查卷第135 至136 、140 至205 頁參照）在
    卷可稽，並有扣案如附表所示物品可資佐證，足認被告自白
    與事實相符，堪可採信。前開事實應可認定。本件事證明確
    ，被告犯行洵堪認定，應依法論科。
二、核被告甲○○所為未經飼主同意任意架網網取包含如附表1
    所示飼主及其他不知名飼主放飛練習之賽鴿之行為係犯刑法
    第320 條第1 項之普通竊盜罪；而所為以賽鴿脅迫包含如附
    表1 編號1 至5 飼主及其他不知名之飼主之行為，均成立同
    法第346 條第1 項之恐嚇取財罪；所為附表編號6 至12 之
    犯行，均尚未以電話脅迫匯款，應成立同法第346 條第3項
    、第1 項之恐嚇取財未遂罪。被告甲○○與「小陳」間就竊
    盜及恐嚇取財犯行，具有犯意聯絡及行為分擔，為共同正犯
    。被告甲○○先後多次竊盜、恐嚇取財既遂，各時間緊接，
    各手段相同，各觸犯構成要件相同之罪，顯各係基於概括犯
    意為之，各為連續犯，爰依刑法第56條之規定，各論以共同
    連續竊盜罪、共同連續恐嚇取財既遂罪1 罪，並均各加重其
    刑。其所犯共同連續竊盜罪、共同連續恐嚇取財罪2 罪間，
    有方法結果之牽連關係，依刑法第55條之規定，應從較重之
    共同連續恐嚇取財罪處斷。爰審酌被告甲○○雖係因失業家
    計沉重而經「小陳」慫恿加入犯案，然終究係基於短期輕鬆
    獲取暴利之投機僥倖心理所為，而擄鴿勒贖此種犯罪手法惡
    劣，對於苦心飼養之賽鴿之飼主損害甚鉅，且竊取賽鴿恐嚇
    受害飼主甚多，然其於犯後業已坦承犯行，深表悔悟，目前
    已正常務農而有正當職業，其前於73年間雖曾有贓物案件經
    法院判處有期徒刑4 月並執行完畢，然其後即無觸犯任何刑
    章，素行尚可，及其犯罪時所受之刺激、生活狀況、智識程
    度等一切情狀，量處如主文所示之刑，以示懲儆。希望被告
    能儘快贖罪執行完畢，然後重新出發，重新做人，以期不再
    辜負在家中等待其歸來之配偶及目前分別當兵及就讀大專院
    校之2 個兒子，也希望在家中之家人亦能了解身為被告之父
    親此次犯案，亦係本於照顧家計所出下策所為，且已經付出
    其應背負之代價，而能給予適度之包容與原諒。扣案如附表
    編號1 至4 所示扣案物品係被告甲○○與共犯「小陳」所有
    供網補竊取賽鴿及紀錄恐嚇電話犯罪所用之物，亦據被告供
    明在卷，爰依刑法第38條第1 項第2 款併宣告沒收。至附表
    編號5 至14其餘扣案物品，均為甲○○平時工作即會使用之
    物，並非專供本件犯案所用之物，又非違禁物，自不必宣告
    沒收。
三、公訴意旨另以：被告甲○○尚有與「小陳」共同著手恐嚇如
    附表1 編號6 至12飼主而不遂，因認被告此部份尚涉有刑法
    第346 條第1 、3 項之恐嚇取財未遂罪。然查：由卷附附表
    1 編號6 至12所示飼主乙○○等人於警訊中均陳稱：伊等之
    賽鴿只是放飛沒有飛回來，均未接獲任何恐嚇電話等語，可
    知被告甲○○與「小陳」客觀上均尚未著手於恐嚇取財構成
    要件之實施，自不構成恐嚇取財未遂罪甚明。且恐嚇取財罪
    又未處罰預備犯，是此部份本應諭知被告無罪（公訴到庭檢
    察官於審理論告時亦已當庭更正減縮此部份犯罪事實），然
    公訴意旨認此部份與前開經起訴併論罪科刑之恐嚇取財既遂
    部分有連續犯裁判上一罪關係，爰不另為無罪之諭知，併此
    敘明。
據上論斷，應依刑事訴訟法第273條之1 第1 項、第299條第1 項
前段，刑法第28條、第56條、第320 條第1 項、第346 條第1 項
、第55條、第38條第1 項第2 款，罰金罰鍰提高標準條例第1 條
前段，判決如主文。
本案經檢察官盧美如到庭執行職務。
中　　華　　民　　國　　94　　年　　3 　　月　　25　　日
                  刑事第七庭法  官  王沛雷
以上正本證明與原本無異。
如不服本判決，應於判決送達後10日內，向本院提出上訴狀。
                            書記官  詹志鵬
中　　華　　民　　國　　94　　年　　3 　　月　　28　　日
附錄本判決論罪科刑依據之法條：
中華民國刑法第320條：
  (普通竊盜罪、竊佔罪)
  意圖為自己或第 3 人不法之所有，而竊取他人之動產者，為竊盜
  罪，處五年以下有期徒刑、拘役或五百元以下罰金。
  前項之未遂犯罰之。
中華民國刑法第346 條：
  (單純恐嚇罪)
  意圖為自己或第 3 人不法之所有，以恐嚇使人將本人或第 3 人
  之物交付者，處六月以上五年以下有期徒刑，得併科1000元以
  下罰金。
  以前項方法得財產上不法之利益，或使第 3 人得之者，亦同。
  前二項之未遂犯罰之。
附表：
┌──┬──────┬───┐
│編號│扣案物品名稱│數量  │
├──┼──────┼───┤
│一  │尼龍網      │肆只  │
├──┼──────┼───┤
│二  │鉛球彩帶    │伍條  │
├──┼──────┼───┤
│三  │尼龍繩      │肆條  │
├──┼──────┼───┤
│四  │筆記本      │壹本  │
├──┼──────┼───┤
│五  │拖鞋        │壹雙  │
├──┼──────┼───┤
│六  │球鞋        │壹雙  │
├──┼──────┼───┤
│七  │背包        │壹個  │
├──┼──────┼───┤
│八  │雨鞋        │壹雙  │
├──┼──────┼───┤
│九  │護套        │壹雙  │
├──┼──────┼───┤
│十  │球帽        │壹雙  │
├──┼──────┼───┤
│十一│長短褲      │貳件  │
├──┼──────┼───┤
│十二│迷彩上衣    │壹件  │
├──┼──────┼───┤
│十三│襯衫        │壹件  │
├──┼──────┼───┤
│十四│老花眼鏡    │一付  │
└──┴──────┴───┘
